【裁判字號】    90,交上易,467
【裁判日期】    901231
【裁判案由】    傷害
【裁判全文】
臺灣高等法院刑事判決                            九十年度交上易字第四六七號
    上  訴  人
    即  被  告  甲○○
右上訴人因傷害案件，不服臺灣地方法院九十年度交易字第一八二號，中華民國九十
年十月三十一日第一審判決（聲請簡易判決處刑案號：臺灣士林地方法院檢察署九十
年度偵字第四四○九號）提起上訴，本院判決如左：
    主  文
上訴駁回。
    事  實
一、甲○○於民國（下同）九十年二月五日（聲請簡易判決處刑書誤載為十九日）晚
    上七時五十五分許，駕駛車牌號碼Ｅ六─一四七號營業小客車，行經臺北市大同
    區○○○路一八六之三號前，與乙○○駕駛之車牌號碼ＣＴ─五三八八號自用小
    客車發生擦撞，乙○○遂下車步行至甲○○駕駛之車輛左前方駕駛座車窗旁，將
    雙手扶靠於車窗框上（車窗為完全開啟狀態），要求甲○○下車處理，詎甲○○
    竟基於傷害之不確定故意，趁乙○○不注意之際，加速駕駛上開車輛離去，致雙
    手扶靠於該車上之乙○○因而摔倒在地，受有右肘挫傷骨折、右前臂挫傷、左手
    扭傷等傷害。嗣經乙○○之女余俊璉當場記下甲○○之車號報警處理，為警循線
    於九十年三月十五日查獲。
二、案經被害人乙○○訴由臺北市政府警察局大同分局報告臺灣士林地方法院檢察署
    檢察官偵查聲請簡易判決處刑，原審認不宜以簡易判決處刑，改依通常程序審理。
    理  由
一、訊據上訴人即被告甲○○矢口否認右揭犯行，辯稱：伊於案發當時根本未行經現
    場，未與告訴人乙○○發生擦撞，告訴人所受傷害與伊無關云云。
二、惟查：(1)右揭事實，業據告訴人乙○○於原審及本審到庭指訴綦詳，並經證人即
    在現場目擊之告訴人之女余俊璉於原審證述無誤（見原審九十年十月二十三日審
    判筆錄），且本件係目擊證人余俊璉當場見狀記下被告車號後，旋報警處理，此
    有道路交通事故調查表、交通事故談話紀錄表、補充資料表等在卷足考，而該車
    經查雖登記於「六五汽車股份有限公司」名下，但事實上係由被告在使用，此非
    但據該公司負責人陳志勝陳述無訛（見偵查卷宗第八頁），並有車籍作業系統查
    詢認可資料、臺北市計程車客運業駕駛人自備車輛參與經營契約書等可佐，且為
    被告所自承，又告訴人乙○○於警局初訊時，即明確指稱該車駕駛人年約六十五
    歲左右、高約一百七十公分、白髮（見偵查卷宗第七頁），亦與被告之特徵相符
    ，應非偶中。再被告自承告訴人乙○○、證人余俊璉與被告素不相識，並無仇怨
    ，該二人實無設詞誣陷被告，而甘冒身觸誣告、偽證重罪之必要。參以被告於原
    審及本院審理中，多次脫口而出辯稱：告訴人於車禍後下車時並未受傷，係她手
    扶在車窗上，伊駛離後自己重心不穩跌倒才受傷，伊應不必負責（見原審九十年
    九月十三日、九十年十月二十三日及本院九十年十二月二十八日筆錄），益徵被
    告確實曾於右揭時地與告訴人發生爭執而駛離現場，其所辯：案發當時並未行經
    現場云云，乃事後圖免之詞，委不足採。(2)又告訴人確因本件車故受有右肘挫傷
    骨折、右前臂挫傷、左手扭傷等傷害，此有馬偕紀念醫院診斷證明書一紙可參，
    則告訴人確受有傷害乙節，應堪認定。(3)末查，被告雖未直接駕車撞及告訴人，
    然衡諸常情，一般人身體與車輛接觸，車輛突然行進或變換速度時，人必然會失
    去平衡，極易因此跌倒而受傷，此應為被告所明知；茲告訴人站立於被告駕駛之
    車輛左前方駕駛座旁，手扶於車窗框上，與被告距離甚近，被告實無不知之理，
    其竟不顧告訴人之安全，加速駛離現場，已具有傷害告訴人之不確定故意，彰彰
    甚明。是被告所辯，均係卸責之詞，不足採信，其犯行堪以認定，應依法論科。
三、核被告所為，係犯刑法第二百七十七條第一項普通傷害罪。原聲請書未審酌被告
    之主觀犯意已達不確定故意之程度，而認被告涉犯刑法第二百八十四條第二項業
    務過失傷害罪，尚有未洽，惟此部分業經公訴檢察官於原審審理時當庭更正起訴
    法條，併此敘明。原審因適用刑法第二百七十七條第一項、第四十一條第一項前
    段，罰金罰鍰提高標準條例第一條前段、第二條，審酌被告品行、智識程度、生
    活狀況、犯罪之動機、手段、所生危害、犯罪後態度等一切情狀，量處有期徒刑
    二月，並諭知如易科罰金，以三百元折算一日，認事用法，均無違誤，上訴意旨
    ，仍執陳詞，指摘原判決不當，為無理由，應予駁回。
據上論斷，應依刑事訴訟法第三百六十八條，判決如主文。
本案經檢察官田炳麟到庭執行職務。
中      華      民      國    九十      年     十二     月    三十一    日
                              臺灣高等法院刑事第十二庭
                                  審判長法  官  劉  景  星
                    法  官  陳  志  洋
                                        法  官  陳  博  志
右正本證明與原本無異。
不得上訴。
                                        書記官  吳  鎮  鑫
中      華      民      國    九十一    年       一     月       二     日
附錄：本案論罪科刑法條全文
刑法第二百七十七條第一項
傷害人之身體或健康者，處三年以下有期徒刑，拘役或一千元以下罰金。


司法院資訊處製作；財團法人民間司法改革基金會備份。
